臺灣雲林地方法院刑事簡式判決　　　　　 94年度易字第305號
公　訴　人　臺灣雲林地方法院檢察署檢察官
被　　　告　乙○○
上列被告因家庭暴力防治法案件，經檢察官提起公訴（94年度偵
字第2701號），及移送併案審理（94年度偵字第3428號），本院
合議庭裁定改以簡式審判程序判決如下：
    主  文
乙○○意圖為自己不法之所有，以恐嚇使人將第三人之物交付，
處有期徒刑壹年。
    事實及理由
一、本件犯罪事實、理由及證據、應適用之法條，除公訴人就起
    訴部分，被告所犯為違反家庭暴力防治法第50條第1 、3 、
    4 款之罪及刑法第305 條之恐嚇罪，二罪變更主張為牽連犯
    ，並主張併案部分，其追訴罪名為違反家庭暴力防治法第50
    條第1 、2 、3 、4 款之罪、刑法第304 條第1 項之強制罪
    、刑法第305 條之恐嚇罪（連續犯）、刑法第346 條第1 項
    之恐嚇取財罪外，均引用起訴書及移送併辦意旨書之記載（
    如附件）。
二、本件被告所犯為死刑、無期徒刑、最輕本刑為三年以上有期
    徒刑以外之罪，被告於準備程序中就被訴事實為有罪之陳述
    ，經法官告知簡式審判程序之旨，並聽取公訴人、被告之意
    見後，合議庭認為適宜，依刑事訴訟法第273 條之1 第1項
    規定，裁定進行簡式審判程序，並從一重恐嚇取財罪處斷。
    爰審酌被告之前科素行、屢次違反保護令、所用之手段、目
    的、對象為自己父母、其父母所受及犯罪後被告承認罪名之
    態度等一切情狀，量處有期徒刑一年。至於起訴書敘及扣得
    汽油一桶，然查，該汽油一桶為被害人甲○○所有，並為被
    害人領回一事，業經本院查明，有本院電話紀錄可憑，附此
    敘明。
三、依刑事訴訟法第273 條之1 第1 項、第299 條第1 項前段、
    第310 之2 條、第454 條，家庭暴力防治法第50條第1 、2
    、3 、款4 ，刑法第11條前段、第56條、第304 條第1 項、
    第305 條、第346 條第1 項、第55條，罰金罰鍰提高標準條
    例第1條前段，判決如主文。
四、如不服本判決，應於判決送達後10日內，向本院提出上訴狀
    。
本案經檢察官葉建成到庭執行職務。
中　　華　　民　　國　　94　　年　　9 　　月　　27　　日
                  刑事第四庭法  官  吳福森
以上正本證明與原本無異。
                            書記官  陳姵君
中　　華　　民　　國　　94　　年　　9 　　月　　27　　日
附錄本案論罪科刑法條：
家庭暴力防治法第50條
違反法院依第13條、第15條所為之下列裁定者，為本法所稱之違
反保護令罪，處3 年以下有期徒刑、拘役或科或併科新台幣10萬
元以下罰金︰
一  禁止實施家庭暴力行為。
二  禁止直接或間接騷擾、接觸、通話或其他連絡行為。
三  命遷出住居所。
四  遠離住居所、工作場所、學校或其他特定場所。
五  命完成加害人處遇計畫：戒癮治療、精神治療、心理輔導或
    其他治療、輔導。
中華民國刑法第304 條 (強制罪)
以強暴、脅迫使人行無義務之事或妨害人行使權利者，處3 年以
下有期徒刑、拘役或300 元以下罰金。
前項之未遂犯罰之。
中華民國刑法第305 條 (恐嚇危害安全罪)
以加害生命、身體、自由、名譽、財產之事，恐嚇他人致生危害
於安全者，處2 年以下有期徒刑、拘役或300 元以下罰金。
中華民國刑法第346 條 (單純恐嚇罪)
意圖為自己或第三人不法之所有，以恐嚇使人將本人或第三人之
物交付者，處6 月以上5 年以下有期徒刑，得併科1 千元以下罰
金。
以前項方法得財產上不法之利益，或使第三人得之者，亦同。
前二項之未遂犯罰之。
